lt-LT: Žaislai ir žaidimai > Žaislai > Nuotolinio valdymo žaislai: Nuotolinio valdymo dirižabliai; Nuotolinio valdymo valtys ir laivai; Nuotolinio valdymo automobiliai ir sunkvežimiai; Nuotolinio valdymo sraigtasparniai; Nuotolinio valdymo motociklai; Nuotolinio valdymo lėktuvai; Nuotolinio valdymo robotai; Nuotolinio valdymo tankai
sl-SI: Igrače in igre > Igrače > Igrače na daljinsko upravljanje: Zračne ladje in cepelini na daljinsko upravljanje; Čolni in vodna plovila na daljinsko upravljanje; Avtomobili in tovornjaki na daljinsko upravljanje; Helikopterji na daljinsko upravljanje; Motorna kolesa na daljinsko upravljanje; Letala na daljinsko upravljanje; Roboti na daljinsko upravljanje; Tanki na daljinsko upravljanje
de: Spielzeuge & Spiele > Spielzeuge > Ferngesteuertes Spielzeug: Ferngesteuerte Zeppeline; Ferngesteuerte Boote; Ferngesteuerte Autos; Ferngesteuerte Hubschrauber; Ferngesteuerte Motorräder; Ferngesteuerte Flugzeuge; Ferngesteuerte Roboter; Ferngesteuerte Panzer
zh-CN: 玩具/游戏 > 玩具 > 遥控玩具: 遥控飞船/飞艇; 遥控船/舰/艇; 遥控汽车/卡车; 玩具遥控直升机; 遥控摩托车; 遥控飞机; 遥控机器人; 遥控坦克
cs: Hračky a hry > Hračky > Hračky na dálkové ovládání: Balóny a vzducholodě na dálkové ovládání; Lodě a vodní hračky na dálkové ovládání; Autíčka na rádiové ovládání; Vrtulníky na rádiové ovládání; Motocykly na dálkové ovládání; Letadélka na rádiové ovládání; Roboti na dálkové ovládání; Tanky na dálkové ovládání
fi: Lelut ja pelit > Lelut > Kauko-ohjattavat lelut: Kauko-ohjattavat lentokoneet ja ilma-alukset; Kauko-ohjattavat veneet; Kauko-ohjattavat autot ja rekat; Kauko-ohjattavat helikopterit; Kauko-ohjattavat moottoripyörät; Kauko-ohjattavat lentokoneet; Kauko-ohjattavat robotit; Kauko-ohjattavat tankkerit
es: Juegos y juguetes > Juguetes > Juguetes de control remoto: Dirigibles y zepelines por control remoto; Botes y embarcaciones por control remoto; Coches de control remoto; Helicópteros de control remoto; Motocicletas por control remoto; Aviones de control remoto; Robots por control remoto; Tanques por control remoto
ru: Игрушки и игры > Игрушки > Радиоуправляемые игрушки: Радиоуправляемые дирижабли; Радиоуправляемые лодки; Радиоуправляемые грузовые и легковые машины; Радиоуправляемые вертолеты; Радиоуправляемые мотоциклы; Радиоуправляемые самолеты; Радиоуправляемые роботы; Радиоуправляемые танки
el: Παιχνίδια > Παιχνίδια (Toys) > Τηλεκατευθυνόμενα παιχνίδια: Τηλεκατευθυνόμενα αερόπλοια & αερόστατα; Τηλεκατευθυνόμενα σκάφη & θαλάσσια οχήματα; Τηλεκατευθυνόμενα αυτοκίνητα & φορτηγά; Ελικόπτερα τηλεχειρισμού; Μοτοσικλέτες τηλεχειρισμού; Αεροπλάνα τηλεχειρισμού; Ρομπότ τηλεχειρισμού; Τανκς τηλεχειρισμού
th: ของเล่นและเกม > ของเล่น > ของเล่นบังคับวิทยุ: เครื่องบินและเรือเหาะบังคับวิทยุ; เรือบังคับวิทยุ; รถยนต์และรถบรรทุกบังคับวิทยุ; เฮลิคอปเตอร์บังคับวิทยุ; มอเตอร์ไซต์บังคับวิทยุ; เครื่องบินบังคับ; หุ่นยนต์บังคับวิทยุ; รถถังบังคับวิทยุ
ro-RO: Jucării și jocuri > Jucării > Jucării cu telecomandă: Zepeline și dirijabile cu telecomandă; Bărci și ambarcațiuni cu telecomandă; Mașini și camioane cu telecomandă; Elicoptere cu telecomandă; Motociclete cu telecomandă; Avioane cu telecomandă; Roboți cu telecomandă; Tancuri cu telecomandă
ko: 장난감/게임 > 장난감 > 무선 조종 장난감: 무선 조종 비행선; 무선 조종 보트/선박; 무선 조종 자동차/트럭; 무선 조종 헬리콥터; 무선 조종 오토바이; 무선 조종 비행기; 무선 조종 로봇; 무선 조종 탱크
ja: おもちゃ・ゲーム > おもちゃ > ラジコン: ラジコン飛行船; ラジコンボート; ラジコンカー; ラジコンヘリ; ラジコンバイク; ラジコン飛行機; ラジコンロボット; ラジコン戦車
zh-TW: 玩具和遊戲 > 玩具 > 遙控玩具: 遙控飛船; 遙控船艇; 遙控車/卡車; 遙控直升機; 遙控機車玩具; 遙控飛機; 遙控機器人; 遙控坦克車
it: Giochi e giocattoli > Giocattoli > Giocattoli telecomandati: Dirigibili e palloni radiocomandati; Barche radiocomandate; Auto radiocomandate; Elicotteri radiocomandati; Moto telecomandate; Aerei radiocomandati; Robot telecomandati; Carri armati telecomandati
nl: Speelgoed en spellen > Speelgoed > Radiografisch bestuurbaar speelgoed: Radiografisch bestuurbare luchtschepen en blimps; Radiografisch bestuurbare boten en vaartuigen; Radiografisch bestuurbare auto's; Radiografisch bestuurbare helikopters; Radiografisch bestuurbare motoren; Radiografisch bestuurbare vliegtuigen; Radiografisch bestuurbare robots; Radiografisch bestuurbare tanks
da: Legetøj og spil > Legetøj > Fjernstyret legetøj: Fjernstyrede luftskibe; Fjernstyrede både; Fjernstyrede biler og lastbiler; Fjernstyrede helikoptere; Fjernstyrede motorcykler; Fjernstyrede fly; Fjernstyrede robotter; Fjernstyrede kampvogne
hr-HR: Igračke i igre > Igračke > Igračke na daljinsko upravljanje: Cepelini i blimpovi na daljinsko upravljanje; Čamci i plovila na daljinsko upravljanje; Automobili i kamioni na daljinsko upravljanje; Helikopteri na daljinsko upravljanje; Motocikli na daljinsko upravljanje; Zrakoplovi na daljinsko upravljanje; Roboti na daljinsko upravljanje; Tenkovi na daljinsko upravljanje
tr: Oyuncaklar ve Oyunlar > Oyuncaklar > Uzaktan Kumandalı Oyuncaklar: Uzaktan Kumandalı Zeplinler ve Balonlar; Uzaktan Kumandalı Tekneler ve Su Taşıtları; Uzaktan Kumandalı Arabalar ve Kamyonlar; Uzaktan Kumandalı Helikopterler; Uzaktan Kumandalı Motosikletler; Uzaktan Kumandalı Uçaklar; Uzaktan Kumandalı Robotlar; Uzaktan Kumandalı Tanklar
vi: Đồ chơi & Trò chơi > Đồ chơi > Đồ chơi điều kiển từ xa: Phi thuyền và kinh khí cầu điều khiển từ xa; Tàu thuyền điều khiển từ xa; Xe hơi và xe tải điều khiển từ xa; Máy bay trực thăng điều khiển từ xa; Mô tô điều khiển từ xa; Máy bay điều khiển từ xa; Người máy điều khiển từ xa; Xe tăng điều khiển từ xa
pl: Gry i zabawki > Zabawki > Zabawki zdalnie sterowane: Sterowce zdalnie sterowane; Jednostki pływające zdalnie sterowane; Samochody i ciężarówki zdalnie sterowane; Helikoptery zdalnie sterowane; Motocykle zdalnie sterowane; Samoloty zdalnie sterowane; Roboty zdalnie sterowane; Czołgi zdalnie sterowane
bg-BG: Играчки и игри > Играчки > Играчки с дистанционно управление: Дирижабли с дистанционно управление; Лодки и плавателни съдове с дистанционно управление; Автомобили и камиони с дистанционно управление; Хеликоптери с дистанционно управление; Мотоциклети с дистанционно управление; Самолети с дистанционно управление; Роботи с дистанционно управление; Танкове с дистанционно управление
sv: Leksaker och spel > Leksaker > Radiostyrda leksaker: Radiostyrda luftskepp och ballonger; Radiostyrda båtar och farkoster; Radiostyrda bilar och truckar; Radiostyrda helikoptrar; Radiostyrda motorcyklar; Radiostyrda flygplan; Radiostyrda robotar; Radiostyrda stridsvagnar
pt-BR: Brinquedos e jogos > Brinquedos > Brinquedos de controle remoto: Dirigíveis de controle remoto; Barcos de controle remoto; Carros é caminhões de controle remoto; Helicópteros de controle remoto; Motocicletas de controle remoto; Aviões de controle remoto; Robôs de controle remoto; Tanques de controle remoto
en: Toys & Games > Toys > Remote Control Toys: Remote Control Airships & Blimps; Remote Control Boats & Watercraft; Remote Control Cars & Trucks; Remote Control Helicopters; Remote Control Motorcycles; Remote Control Planes; Remote Control Robots; Remote Control Tanks
pt-PT: Brinquedos e jogos > Brinquedos > Brinquedos com controlo remoto: Dirigíveis e aeronaves com controlo remoto; Embarcações e barcos com controlo remoto; Camiões e carros com controlo remoto; Helicópteros com controlo remoto; Motas com controlo remoto; Aviões com controlo remoto; Robôs com controlo remoto; Tanques com controlo remoto
sk-SK: Hračky a hry > Hračky > Hračky na diaľkové ovládanie: Vzducholode a vyhliadkové balóny na diaľkové ovládanie; Člny a plavidlá na diaľkové ovládanie; Autá a nákladné autá na diaľkové ovládanie; Vrtuľníky na diaľkové ovládanie; Motocykle na diaľkové ovládanie; Lietadlá na diaľkové ovládanie; Roboty na diaľkové ovládanie; Tanky na diaľkové ovládanie
nb: Leker og spill > Leker > Fjernkontrollerte leker: Fjernkontrollerte luftskip; Fjernkontrollerte båter; Fjernkontrollerte biler og lastebiler; Fjernkontrollerte helikoptre; Fjernkontrollerte motorsykler; Fjernkontrollerte fly; Fjernkontrollerte roboter; Fjernkontrollerte stridsvogner
hu: Játékok és játékszerek > Játékok > Távirányítós játékok: Távirányítós léghajók; Távirányítós csónakok és vízi járművek; Távirányítós autók és teherautók; Távirányítós helikopterek; Távirányítós motorkerékpárok; Távirányító repülőgépek; Távirányítós robotok; Távirányítós tankok
fr: Jeux et jouets > Jouets > Jouets télécommandés: Dirigeables télécommandés; Bateaux télécommandés; Véhicules télécommandés; Hélicoptères télécommandés; Motos télécommandées; Avions télécommandés; Robots télécommandés; Chars télécommandés